vi: Chất liệu mút: Vải bông; Nhựa; Silicon; Khác
ja: 先端の素材: コットン; プラスチック; シリコーン; その他
sk-SK: Materiál hrotu: Bavlna; Plast; Silikón; Iné
sl-SI: Material konice: Bombaž; Plastika; Silikon; Drugo
es: Material de la punta: Algodón; Plástico; Silicona; Otros
fr: Matériau de la pointe: Coton; Plastique; Silicone; Autre
bg-BG: Материал на накрайника: Памук; Пластмаса; Силикон; Други
de: Material der Spitze: Baumwolle; Kunststoff; Silikon; Sonstiges
lt-LT: Antgalio medžiaga: Medvilnė; Plastikas; Silikonas; Kita
da: Tipmateriale: Bomuld; Plast; Silikone; Andet
pt-PT: Material da ponta: Algodão; Plástico; Silicone; Outro
nl: Tipmateriaal: Katoen; Plastic; Siliconen; Andere
ko: 팁 소재: 면; 플라스틱; 실리콘; 기타
th: วัสดุสำหรับปลายหัว: สำลี; พลาสติก; ซิลิโคน; อื่นๆ
nb: Tuppmateriale: Bomull; Plast; Silikon; Annet
pt-BR: Material da ponta: Algodão; Plástico; Silicone; Outro
ru: Материал наконечника: Хлопок; Пластик; Силикон; Другой
fi: Kärjen materiaali: Puuvilla; Muovi; Silikoni; Muu
cs: Materiál koncovky: Bavlna; Plast; Silikon; Jiné
hr-HR: Materijal vrha: Pamuk; Plastika; Silikon; Ostalo
it: Materiale della punta: Cotone; Plastica; Silicone; Altro
ro-RO: Material vârf: Bumbac; Plastic; Silicon; Altele
zh-TW: 末端材質: 棉布; 塑膠; 矽膠; 其他
tr: Uç malzemesi: Pamuk; Plastik; Silikon; Diğer
sv: Spetsmaterial: Bomull; Plast; Silikon; Övrigt
el: Υλικό άκρου (μύτης): Βαμβάκι; Πλαστικό; Σιλικόνη; Άλλο
en: Tip material: Cotton; Plastic; Silicone; Other
hu: Hegy anyaga: Pamut; Műanyag; Szilikon; Egyéb
zh-CN: 针尖材质: 棉布; 塑料; 硅胶; 其他
pl: Materiał końcówki: Bawełna; Tworzywo sztuczne; Silikon; Inne